# 如何运用明显微小错报的临界值及重要性水平。

提问人：singley 时间：2014-08-15 18:17:09
1.当设计抽凭样本时，是否低于明显微小错报临界值（SAD）的样本可以剔除？ 2.截止测试中是否可以剔除低于SAD的样本？ 3.低于SAD的错报是否需要提请被审计单位管理层更正？ 4.当我们设定重要性水平（PM）、实质执行的重要性水平（TE）以及重要账户及交易的重要性水平后，当一项错报“比如对于委托贷款的投资收益按照收付实现制而非全责发生制进行计提”，高于财务费用的重要性而低于TE，被审计单位不愿更正，且除该项错报外无其他错报，应出具何种意见？（制造类企业，上市年报）。 5.审计报告的意见类型是以未更正错报 与PM比较 还是与TE比较？

回答人：chenyiwei
1 、根据抽凭目的而定。以检查完整性和低估错报为目的的抽查不应以样本金额小为由将其剔除。 2 、SAD只是考虑能否接受不将某些显著不重大的未更正错报列入未更正错报表而设立的一道门槛，对截止测试等的样本选择没有直接关系。 3 、所有错报均应提请被审计单位管理层更正。只有对于管理层不愿更正的错报，才在评价其单独或汇总影响的基础上考虑能否接受对其不作调整而不影响审计意见。 4 、需根据财务费用项目对该被审计报表的影响程度来判断。但一般情况下单独和汇总对报表整体影响程度低于TE的错报不会导致对报表整体发表非无保留审计意见。 5 、一般是以未更正错报单独和汇总影响与PM比较综合考虑。但如果以利润总额以外的指标确定PM和TE，而净利润总额很低时（如微利企业），还会有其他特殊的考虑。

提问人：singley 时间：2014-8-16 14:31:11
感谢陈版的回答，
我理解 当错报单独和汇总影响超过重要性水平时，即会对预期财务报表使用者的决策造成影响。
显然，对于一个制造业企业来说，财务费用的数字相对利润整体影响很小（正常盈利企业），对于公司股东对经营业绩的判断不造成显著影响。
假设当期利润总额 1000 万，财务费用应发生 20 万，企业实际入账 10 万。PM=80万,TE=50万此时虽然财务费用本身漏记达50%，但站在财务报表整体的角度，并不会对使用者造成明显影响。
我理解，对于各类交易、账户余额、列报的重要性水平，是否只需对那些“即使低于重要性水平，但仍对财务报表使用者的决策造成影响的各类交易、账户余额、列报”设置，而不需对制造业的财务费用这种即使发生大比例的错报，在财务报表整体仍然不重要的科目设置。在最终汇总评价错报时，直接与其他错报一同汇总与PM进行比较。
即是否只需要对即使错报小于PM，但仍会对财务报表使用者产生影响的交易、账户余额、列报设定其重要性水平，而对其他交易、账户余额、列报不需设定。如果不是为每个交易、账户余额、列报设定一个重要性水平，但又不直接影响审计意见，那其意义是什么？

回答人：chenyiwei
不应这样理解。对未更正错报应评估其单独和组合对财务报表整体的影响程度，而不是人为地仅对部分交易、账户余额、列报设定重要性水平。这样会影响报表的整体性。关键还是对报表整体层面影响程度的评价。

提问人：zengfengxia 时间：2014-08-18 10:12:21
陈版，实务中针对特殊交易和账户单独设定重要性水平的情形一般包括哪些？如针对关联交易和往来，一般理解不能使用报表整体的重要性水平，应当设定单独的重要性水平，但是在实务中没有看到具体案例？

回答人：chenyiwei
单独设置重要性水平的案例比较少见。